【裁判字號】    95,訴,3594
【裁判日期】    951225
【裁判案由】    搶奪等
【裁判全文】
臺灣板橋地方法院刑事判決              95年度訴字第3594號
公  訴  人  臺灣板橋地方法院檢察署檢察官
被      告  丁○○
上列被告因搶奪等案件，經檢察官提起公訴（九十五年度偵字第
二七一五○號），被告於本院準備程序中就被訴之事實為有罪之
陳述，經本院合議庭裁定由受命法官獨任進行簡式審判程序審理
，判決如下：
    主  文
丁○○竊盜，累犯，處有期徒刑肆月。又意圖為自己不法之所有
，而搶奪他人之動產，累犯，處有期徒刑壹年陸月。應執行有期
徒刑壹年捌月。
    事  實
一、丁○○前於民國九十二年間因搶奪案件，經本院以九十二年
    度訴字第一九二八號判決判處有期徒刑十月，於同年十二月
    十八日判決確定，並於九十三年八月二十二日縮短刑期執行
    完畢。復於九十四年間因搶奪案件，經本院以九十四年度訴
    字第一四二七號判決判處有期徒刑一年二月，於同年九月十
    九日判決確定，並於九十五年八月十二日縮短刑期執行完畢
    。其竟不知悔改，於前案甫執行完畢後，復基於意圖為自己
    不法所有之竊盜犯意，於九十五年十一月十六日下午六時許
    ，在臺北縣新莊市○○街六十六號前，以來源不明之鑰匙一
    支，竊取甲○○所有車牌號碼ＫＥＶ─三二一號重型機車一
    輛，得手後，供己代步之用。其另基於意圖為自己不法所有
    之搶奪犯意，於同年月十七日下午六時五十五分許，騎乘上
    開竊得之機車，行經臺北縣土城市○○路○段一八九巷六號
    前，見丙○○隻身行走於路旁，趁丙○○不及防備之際，自
    後搶奪手中皮包一個（內有新臺幣四千六百五十元、國民健
    康保險卡一張、國民身分證一張、玉山商業銀行金融卡一張
    、序號為000000000000000號之行動電話一
    支、鑰匙五支、黑色化妝包一個、咖啡色皮夾一個），得手
    後，旋騎乘機車逃逸，後行至臺北縣土城市○○路○段十九
    號前為巡邏警察發現，乃將前開機車棄置路旁，並搭乘不知
    情之乙○○所駕駛之營業小客車逃逸，嗣為警攔阻而查獲，
    並起出其搶奪丙○○所得之財物，另扣得其竊盜上開機車所
    使用之鑰匙一支。
二、案經丙○○訴由臺北縣政府警察局土城分局報告臺灣板橋地
    方法院檢察署檢察官偵查起訴。
    理  由
壹、程序方面
    刑事訴訟法第二百七十三條之一第一項規定除被告所犯為死
    刑、無期徒刑、最輕本刑為三年以上有期徒刑之罪、或高等
    法院管轄第一審案件者外，於審判期日前之程序進行中，被
    告先就被訴事實為有罪之陳述時，審判長得告知被告簡式審
    判程序之旨，並聽取當事人、代理人、辯護人及輔佐人之意
    見後，裁定進行簡式審判程序。本案被告丁○○被訴竊盜及
    搶奪案件，非前開不得進行簡式審判程序之案件，經被告於
    本院審理時就被訴之事實為有罪之陳述，且經本院告知被告
    簡式審判程序之旨，聽取被告及檢察官之意見後，爰依刑事
    訴訟法第二百七十三條之一第一項規定裁定改依簡式審判程
    序審判之，先予敘明。
貳、實體方面
一、犯罪事實之認定：
  (一)上揭事實，業據被告丁○○於警詢、檢察官偵查、本院準備
    程序及審理時均坦承不諱（見偵查卷第六頁以下、第三十五
    頁以下，本院九十五年十二月一日準備程序筆錄、同年月十
    一日審判筆錄），復經證人即被害人甲○○、丙○○及營業
    小客車駕駛乙○○於警詢時證述明確（見偵查卷第二十一頁
    以下、第二十四頁以下、第二十八頁以下），並有贓物認領
    保管單二紙、臺北縣政府警察局車輛失竊電腦輸入單一紙、
    贓物照片三張在卷可憑（見偵查卷第二十三頁、第二十七頁
    、第三十頁），及來源不明為被告竊盜上開機車所用之鑰匙
    一支扣案可資佐證。
  (二)是由上開補強證據，足資擔保被告於警詢、偵查、本院準備
    程序及審理中所為前開任意性自白具有相當程度之真實性，
    而得使本院確信被告前述自白與事實相符，足證被告確有上
    揭竊盜及搶奪犯行。從而本件事證明確，被告犯行堪以認定
    ，應依法論科。
二、論罪科刑之法律適用：
    核被告所為，係犯刑法第三百二十條第一項之竊盜罪、第三
    百二十五條第一項之搶奪罪。被告有如事實欄所示之犯罪科
    刑及有期徒刑執行完畢之事實，此有臺灣高等法院被告前案
    紀錄表在卷可參，其受有期徒刑之執行完畢，五年以內故意
    再犯有期徒刑以上之罪，為累犯，應依刑法第四十七條規定
    加重其刑。又被告所犯上開竊盜罪及搶奪罪二罪間，犯意各
    別，罪名互殊，應予分論併罰。爰審酌被告前有如事實欄所
    示二次搶奪前科，有上開臺灣高等法院被告前案紀錄表在卷
    可憑，其於第二次搶奪案件甫執行完畢後，猶不知悛悔警惕
    ，再犯本案搶奪罪，素行不良，及其犯罪之動機、目的、公
    然掠取他人財物之手段、所為危害社會治安及侵害個人法益
    甚鉅，惡性非輕，並兼衡其於犯罪後坦承犯行、態度良好等
    一切情狀，分別量處如主文所示之刑，並定其應執行刑，以
    示懲儆。扣案被告竊盜上開機車所使用之鑰匙一支，被告否
    認為其所有，復查無積極證據足證該鑰匙係屬被告所有之物
    ，爰不為沒收之諭知。
據上論斷，應依刑事訴訟法第二百七十三條之一第一項、第二百
九十九條第一項前段，刑法第三百二十條第一項、第三百二十五
條第一項、第四十七條第一項、第五十一條第五款，判決如主文
。
本案經檢察官溫祖德到庭執行職務。
中  華  民  國    九十五    年    十二  月    二十五  日
                  刑事第十庭    法  官  張筱琪
以上正本證明與原本無異
如不服本判決應於送達後十日內向本院提出上訴狀
                                書記官  廖舜宜
中  華  民  國    九十五    年    十二  月    二十五  日
附錄本案論罪科刑法條全文：
中華民國刑法第三百二十條
(普通竊盜罪)
意圖為自己或第三人不法之所有，而竊取他人之動產者，為竊盜
罪，處五年以下有期徒刑、拘役或五百元以下罰金。
意圖為自己或第三人不法之利益，而竊佔他人之不動產者，依前
項之規定處斷。
前二項之未遂犯罰之。
中華民國刑法第三百二十五條
(普通搶奪罪)
意圖為自己或第三人不法之所有，而搶奪他人之動產者，處六月以上五年
以下有期徒刑。
因而致人於死者，處無期徒刑或七年以上有期徒刑，致重傷者，處三年以
上十年以下有期徒刑。
第一項之未遂犯罰之。


司法院資訊處製作；財團法人民間司法改革基金會備份。
